臺灣臺北地方法院刑事判決　　　　　　　93年度交自字第11號
自　訴　人　乙○○
代　理　人　楊貴森律師
被　　　告　甲○○
上列被告因過失傷害案件，經自訴人提起自訴，嗣於本院準備程
序中，被告就被訴事實為有罪之陳述，經本院合議庭認為適當後
，裁定由受命法官改依簡式審判程序審理，判決如下：
    主      文
甲○○因過失傷害人，處有期徒刑月，如易科罰金，以佰元
折算壹日，緩刑貳年。
    事      實
一、甲○○於民國93年8月26日下午4時5分許，駕駛車牌號碼7K
    ─9550號自用小客車，沿臺北市○○區○○路3段156巷由東
    向西行駛至同市○○路路口往南左轉時，本應注意汽車行駛
    時，駕駛人應注意車前狀況並隨時採取必要之安全措施，於
    行近行人穿越道前，更應減速慢行，遇有行人穿越時，無論
    有無交通警察指揮或號誌指示，均應暫停讓行人先行通過，
    而依當時天候為日間晴天、屬市區○○道路○路面乾燥等客
    觀行車環境情形，並無不能注意之情事，竟於轉彎時疏未注
    意車前狀況，未採取必要之安全措施，於行近行人穿越道前
    未暫停讓行人先行通過，適有行人乙○○沿該處行人穿越道
    由西向東方向行走穿越，甲○○因而煞車不及撞及乙○○，
    致乙○○因此受有左大腿、右肘、右踝、左踝多處肢體挫傷
    、右膝、左髖、下唇鈍挫傷之普通傷害。甲○○於肇事後，
    在職司犯罪偵查之公務員知悉其上開犯罪行為前，不逃避罪
    責而停留現場，於臺北市政府警察局大安分局交通分隊警員
    許銘宏據報前往現場處理時在場，並當場承認為肇事人而自
    首接受裁判。
二、案經乙○○提起自訴，嗣於本院準備程序中，甲○○就被訴
    事實為有罪之陳述，本院改依簡式審判程序審理。
    理      由
一、右揭犯罪事實，業據被告甲○○於本院準備程序及審理時坦
    承不諱，核與自訴人乙○○指訴情節相符，並有臺北市○○
    ○○○道路交通事故現場圖、交通事故談話紀錄表、交通事
    故補充資料表、肇事原因初步分析研判表、現場照片在卷可
    稽。按汽車行駛時，駕駛人應注意車前狀況，並隨時採取必
    要之安全措施；汽車行近行人穿越道前，應減速慢行，遇有
    行人穿越時，無論有無交通警察指揮或號誌指示，均應暫停
    讓行人先行通過，道路交通安全規則第93條第3項、第103條
    分別定有明文，被告為已考領普通小型車駕照之駕駛人，對
    該等行車規定自無不知之理。而依卷附現場照片所示肇事當
    時天候為日間晴天，屬市區○○道路○路面乾燥等客觀行車
    環境，並無使被告不能注意遵循上述交通安全法規行車之情
    事，參以被告於本院自承：「當時我從基隆路3段156巷要左
    轉到基隆路3段，在轉彎的時候，陽光很強，一時視線看不
    清楚，所以不小心撞到正在穿越行人穿越道的自訴人」、「
    我左轉的時候，陽光很強，我看到有人在前面就趕快緊急煞
    車，但是已經來不及撞上去了」等語（見本院94年1月10日
    準備程序筆錄），足見被告當日行車時並未確實注意車前狀
    況，以致未能發現並禮讓正在行人穿越道上穿越馬路之自訴
    人優先通過因而肇事，其對於本件事故發生之過失責任甚明
    。又自訴人確因本件事故受有左大腿、右肘、右踝、左踝多
    處肢體挫傷、右膝、左髖、下唇鈍挫傷等傷害，有臺北市立
    仁愛醫院93年8月26日診斷證明書、財團法人康寧醫院同年9
    月7日乙種診斷證明書、宏恩綜合醫院同年9月9日診斷證明
    書各一紙在卷可稽，並經本院向宏恩綜合醫院調取自訴人之
    病歷核閱屬實，亦足以證明被告上開過失行為與被告因本件
    事故所受傷害間，具有相當因果關係存在。本件事證明確，
    被告犯行堪以認定，應依法論科。
二、核被告所為，係犯刑法第284條第1項前段之過失傷害罪。被
    告駕車行經行人穿越道未依規定讓行人即自訴人優先通行，
    因而致自訴人受傷，應依道路交通管理處罰條例第86條第1
    項規定加重其刑。又被告於肇事後，在職司犯罪偵查之公務
    員知悉其上開犯罪行為前，不逃避罪責而停留現場，於臺北
    市政府警察局大安分局交通分隊警員許銘宏據報前往現場處
    理時在場，並當場承認為肇事人，有臺北市○○○○○道路
    交通事故肇事人自首情形紀錄表在卷可稽，並據被告陳稱：
    「撞到之後，我請路人幫我打110，我自己打119叫救護車，
    我一直等在現場，陪著傷者就是自訴人」等語無訛（見本院
    94年1月10日準備程序筆錄），被告對於未發覺之罪自首而
    接受裁判，應依刑法第62條前段規定減輕其刑。被告所犯之
    罪有前述刑之加重、減輕事由，應依刑法第71條第1項之規
    定先加後減之。爰審酌自訴人所受傷害程度，及被告之過失
    情節、其品行、智識程度、犯後始終坦承全部犯行、態度良
    好等一切情狀，量處如主文所示之刑，並諭知易科罰金之折
    算標準。末查被告未曾受任何刑之宣告，有臺灣高等法院被
    告全國前案紀錄表在卷可稽，其雖未能與自訴人達成和解，
    惟於本件審理過程中屢屢表現其和解之意，並期盼獲得自訴
    人之諒解，且係因自訴人暫不願就和解事宜與其商談，致未
    能有和解之結果；本院斟酌被告實因一時疏忽而發生本件事
    故，其年紀尚輕，且現於臺灣大學醫學院附設醫院家庭醫學
    部擔任住院醫師，堪認有正當職業與生活，犯後態度良好，
    經此刑事審判程序，當知所警惕，而無再犯之虞，因認前開
    所宣告之刑，以暫不執行為適當，爰併予宣告緩刑二年，以
    啟自新。
據上論斷，應依刑事訴訟法第343條、第273條之1第1項、第299
條第1項前段，道路交通管理處罰條例第86條第1項，刑法第284
條第1項前段、第62條前段、第41條第1項前段、第74條第1款，
罰金罰鍰提高標準條例第1條前段、第2條，判決如主文。
中　　華　　民　　國　　94　　年　　1 　　月　　31　　日
　　　　　　　　　交通法庭  法　官　林庚棟
以上正本證明與原本無異。
如不服本判決，應於判決送達後10日內，向本院提出上訴狀。
中　　華　　民　　國　　94　　年　　2　　 月　　 1　　日
　　　　　　　　　　　　　　書記官　殷玉芬
附錄本案論罪科刑法條全文
中華民國刑法第284條：
因過失傷害人者，處六月以下有期徒刑、拘役或五百元以下罰金
，致重傷者，處一年以下有期徒刑、拘役或五百元以下罰金。
從事業務之人，因業務上之過失傷害人者，處一年以下有期徒刑
、拘役或一千元以下罰金，致重傷者，處三年以下有期徒刑、拘
役或二千元以下罰金。
